【裁判字號】    94,上訴,4099
【裁判日期】    950120
【裁判案由】    違反槍砲彈藥刀械管制條例
【裁判全文】
臺灣高等法院刑事判決                94年度上訴字第4099號
上  訴  人
即  被  告  甲○○
指定辯護人  本院公設辯護人  郭書益
上列上訴人因違反槍砲彈藥刀械管制條例案件，不服臺灣桃園地
方法院94年度訴字第1632號，中華民國94年11月15日第一審判決
（起訴案號：臺灣桃園地方法院檢察署94年度偵字第12690號）
，提起上訴，本院判決如下：
    主  文
上訴駁回。
    事  實
一、甲○○於民國（下同）93年11、12月間某日，在其桃園縣桃
    園市○○○街54號3樓住處內，受真實姓名、年籍不詳，綽
    號「阿雄」之成年男子委託，寄放機械性能良好、可擊發適
    用子彈而具殺傷力之仿ＦＮ廠1910型半自動手槍製造之金屬
    玩具手槍換裝土造金屬槍管和土造金屬滑套前蓋而成之改造
    手槍1把（槍枝管制編號：0000000000號）及具殺傷力之具
    直徑約7.7ｍｍ土造金屬彈頭之土造子彈5顆，甲○○明知具
    有殺傷力之各式槍枝及子彈，非經主管機關許可不得擅自為
    他人寄藏、持有，竟仍基於寄藏之故意，將該改造手槍、土
    造子彈藏放在上址住處內。嗣甲○○於94年4月27日攜帶前
    開改造手槍1把、土造子彈5顆，欲帶往桃園縣桃園市虎頭山
    藏放，於同日13時30分許，在桃園縣桃園市○○○街54號地
    下1樓停車場為警當場查獲，並扣得前開改造手槍1把、土造
    子彈5顆（嗣經採樣試射2顆）。
二、案經桃園縣政府警察局桃園分局報告臺灣桃園地方法院檢察
    署檢察官偵查起訴。
    理  由
一、訊據上訴人即被告甲○○坦承綽號「阿雄」之成年男子將扣
    案之改造手槍、土造子彈，藏放在上址住處內之事實不諱，
    並有蒐證照片四幀在卷可參，及手槍一把、子彈五顆扣案可
    資佐證，其雖辯稱是伊朋友帶「阿雄」到伊家中，把槍放在
    伊家中天花板，之後就再也沒有回來，嗣後伊要把電風扇、
    棉被放到廁所天花板上時才發現槍枝、子彈，因為怕「阿雄
    」會回來找伊要，才不敢馬上丟掉，因而就放了一兩個月，
    當伊正要將槍枝、子彈帶去虎頭山丟棄時，就在伊住處地下
    室為警查獲云云。惟查，廁所天花板充滿熱氣，係屬於排氣
    管道用途，該處最不適合充當置物櫃用來堆放物品，被告竟
    稱將棉被、電風扇放置該處，顯違常理，且縱依被告所辯其
    於發現系爭槍枝、子彈後，又放了兩個月，亦見其心存僥倖
    而未為任何處置或報警處理，其有寄藏之故意，甚為明灼。
    又扣案之手槍、子彈經送請內政部警政署刑事警察局（以下
    簡稱刑事警察局）鑑驗結果，手槍1把係仿ＦＮ廠1910型半
    自動手槍製造之金屬玩具手槍換裝土造金屬槍管和土造金屬
    滑套前蓋而成之改造手槍（槍枝管制編號：0000000000號）
    ，機械性能良好，可擊發適用子彈，認具殺傷力；子彈5顆
    係具直徑約7.7ｍｍ土造金屬彈頭之土造子彈，經採樣2顆試
    射，均可擊發，認均具殺傷力，有該局94年6月9日刑鑑字第
    0940069894號槍彈鑑定書1份在卷可按，顯見扣案之改造手
    槍、土造子彈屬槍砲彈藥刀械管制條例第4條第1項第1款、
    第2款所規定之槍砲、彈藥，殆無疑問。本件事證明確，被
    告犯行堪以認定，應予依法論科。
二、核被告甲○○所為，係犯槍砲彈藥刀械管制條例第8條第4項
    之未經許可寄藏可發射子彈具有殺傷力之改造手槍罪、同法
    第12條第4項之寄藏子彈罪。被告受「阿雄」委託而寄藏、
    持有前開手槍、子彈，其持有係受寄之當然結果，法律上自
    宜僅就寄藏之行為包括評價，不應另就持有予以論罪（最高
    法院74年臺上字第3400號判例意旨可資參照）。被告同時地
    以一寄藏行為，同時觸犯上開未經許可寄藏可發射子彈具有
    殺傷力之改造手槍罪、未經許可寄藏子彈罪，為想像競合犯
    ，應依刑法第55條之規定，從較重之未經許可寄藏可發射子
    彈具有殺傷力之改造手槍罪處斷。
三、原審以被告上開犯行，罪證明確，而適用槍砲彈藥刀械管制
    條例第8條第4項、第12條第4項，刑法第11條前段、第55條
    、第42條第2項、第38條第1項第1款，罰金罰鍰提高標準條
    例第2條，現行法規所定貨幣單位折算新臺幣條例第2條，並
    審酌被告寄藏具殺傷力之改造手槍、土造子彈，對社會治安
    危害非輕，惟念其犯後坦承犯行，態度尚佳等一切情狀，判
    處有期徒刑三年二月，併科罰金新台幣三萬元，並就罰金部
    分諭知易服勞役之折算標準，又說明扣案之改造手槍1把與
    土造子彈5顆均係違禁物，除經刑事警察局取樣試射之土造
    子彈2顆，業已滅失而不存在，無從宣告沒收外，餘改造手
    槍1把及土造子彈3顆均應依刑法第38條第1項第1款之規定宣
    告沒收。經核原判決上開認事用法，洵無違誤，量刑亦屬妥
    適。被告上訴仍執前開情詞諉卸犯罪並請求輕判而指摘原判
    決不當，但查被告未經許可無故寄藏具有殺傷力之槍、彈，
    此犯行對社會治安隱藏之危害甚大，且本罪最低法定刑為有
    期徒刑三年，原審量刑已從低度，其上訴為無理由，應予駁
    回。
據上論斷，應依刑事訴訟法第368條，判決如主文。
本案經檢察官林炳雄到庭執行職務。
中    華    民    國    95    年    1     月    20    日
                  刑事第十三庭  審判長法  官  劉景星
                                      法  官  李春地
                                      法  官  陳志洋
以上正本證明與原本無異。
如不服本判決，應於收受送達後十日內向本院提出上訴書狀，其
未敘述上訴之理由者並得於提起上訴後十日內向本院補提理由書
（均須按他造當事人之人數附繕本）。
                                      書記官  王韻雅
中    華    民    國    95    年    1     月    23    日
附錄：本案論罪科刑法條全文
槍砲彈藥刀械管制條例第8條第4項：
未經許可，持有、寄藏或意圖販賣而陳列第1項所列槍枝者，處3
年以上10年以下有期徒刑，併科新臺幣700萬元以下罰金。
槍砲彈藥刀械管制條例第12條第4項：
未經許可，持有、寄藏或意圖販賣而陳列子彈者，處5年以下有
期徒刑，併科新台幣300萬元以下罰金。


司法院資訊處製作；財團法人民間司法改革基金會備份。
